【裁判字號】    92,交上易,513
【裁判日期】    921205
【裁判案由】    過失傷害
【裁判全文】
臺灣高等法院刑事判決                          九十二年度交上易字第五一三號
    上  訴  人  臺灣桃園地方法院檢察署檢察官
    被      告  乙○○
右上訴人因被告過失傷害案件，不服臺灣桃園地方法院九十二年度交易字第二九三號
，中華民國九十二年八月二十九日第一審判決（起訴案號：臺灣桃園地方法院檢察署
九十二年度偵字第三五六五號），提起上訴，本院判決如左：
    主  文
上訴駁回。
    事  實
一、乙○○於民國（下同）九十一年十一月十日上午六時五十分許，駕駛車號三Ｐ－
    八三九二號自用小客車，沿桃園縣大園鄉○○○路往工業區方向行駛，行經大園
    鄉○○○路、新生路一六九巷口時，明知駕駛汽車應遵守燈光號誌，詎其應注意
    能注意卻疏未注意，竟在上址闖越民生南路上之紅燈號誌，因而其駕駛上述小客
    車右前保險桿、葉子板撞及自新生路一六九巷口駛出，由甲○○駕駛之車號ＭＮ
    Ｈ－０一二號重機車前輪，致甲○○人車倒地，使其受有後膝十字韌帶撕脫性骨
    折（起訴書誤載為撕裂傷）、臉部撕裂傷等傷害。乙○○於車禍肇事後，在其犯
    罪未經有偵查犯罪職權之機關或公務員發覺前，向警方報案自首其罪，並接受裁
    判。
二、案經甲○○訴由桃園縣政府警察局大園分局報告台灣桃園地方法院檢察署檢察官
    偵查起訴。
    理  由
一、右揭事實，迭據被告乙○○於警訊時及偵審中坦承不諱。核與告訴人甲○○指訴
    情節相符。並有道路交通事故調查表（一）、（二）、現場圖一份、現場照片三
    幀附卷可稽，復有載具告訴人甲○○傷情之驗傷診斷書乙份在卷可憑，足見被告
    自白與事實相符，應堪採信。又按駕駛人駕駛汽車駛至交岔路口時，應遵守燈光
    號誌，道路交通安全規則第一百零二條第一項第二款定有明文。被告係領有駕駛
    執照之汽車駕駛人，有其普通小型車駕駛執照在卷足按（見偵卷第十頁），其對
    於上開規定自應知之甚稔，並應注意及之，復遵守該項規定，依當時天候晴、路
    面鋪設柏油、乾燥、無缺陷、無障礙物、視距良好等情狀，並無不能注意之情事
    ，豈被告竟疏未注意，貿然在該路口駕車闖越紅燈行駛，肇致本件車禍，被告顯
    有過失。又告訴人係因本件車禍受傷，有敏盛綜合醫院出具之診斷證明書一紙在
    卷可考，其受傷顯係因被告過失行為所造成，足認被告之過失行為與告訴人之傷
    害間，具有相當因果關係。是被告所犯事證明確，其犯行洵堪認定，應予依法論
    科。
二、核被告之所為，係犯刑法第二百八十四條第一項前段之過失傷害罪。又被告於車
    禍肇事後即報警處理，業據承辦警員簡聰琳載明於警訊筆錄，其在犯罪未發覺前
    ，即向有偵查權之機關自首其罪，並接受裁判，應依刑法第六十二條前段減輕其
    刑。原審以被告犯罪可以認定，適用刑法第二百八十四條第一項前段、第六十二
    條前段、第四十一條第一項前段，罰金罰鍰提高標準條例第一條前段、第二條，
    並審酌被告過失程度、被害人所受之傷勢及犯罪後態度等一切情狀，量處拘役伍
    拾伍日，並諭知易科罰金折算標準，認事用法，核無不合。檢察官循告訴人狀請
    上訴認被告未前來和解並無悔意而指摘原判決不當，惟查原判決認事用法既無違
    誤，上訴意旨僅以未和解並無悔意等原判決已考量過之事項，再為指摘，並不構
    成對原判決撤銷改判之事由，上訴並無理由，應予駁回。
據上論斷，應依刑事訴訟法第三百六十八條，判決如主文。
本案經檢察官田炳麟到庭執行職務。
中      華      民      國    九十二    年     十二     月      五      日
                              台灣高等法院刑事第十二庭
                                    審判長法  官  劉  景  星
                                          法  官  陳  博  志
                                          法  官  陳  志  洋
右正本證明與原本無異。
不得上訴。
                                          書記官  蔡  佩  珊
中      華      民      國    九十二    年     十二     月      九      日
附錄：本案論罪科刑法條全文
中華民國刑法第二百八十四條第一項
因過失傷害人者，處六月以下有期徒刑、拘役或五百元以下罰金，致重傷者，處一年
以下有期徒刑、拘役或五百元以下罰金。


司法院資訊處製作；財團法人民間司法改革基金會備份。
